臺灣臺中地方法院刑事裁定
111年度聲字第1907號
聲  請  人  臺灣臺中地方檢察署檢察官
受  刑  人  許哲豪



上列聲請人因受刑人數罪併罰有二裁判以上，聲請定其應執行之
刑（111年度執聲字第1379號），本院裁定如下：
    主    文
許哲豪犯如附表所示之罪，所處如附表所示之刑，應執行有期徒
刑伍年。
    理    由
一、按數罪併罰，有二裁判以上者，依第51條之規定，定其應執
    行之刑，刑法第53條定有明文。又數罪併罰，分別宣告其罪
    之刑，如宣告多數有期徒刑者，於各刑中之最長期以上，各
    刑合併之刑期以下，定其刑期。但不得逾30年。刑法第51條
    第5款亦定有明文。
二、本件受刑人許哲豪因侵占、詐欺、竊盜、偽造文書等罪，經
    本院先後判處如附表所示之刑（合計如附表所示之刑為有期
    徒刑20年5月，其中附表編號一至五之案件，前經本院以110
    年度聲字第4386號裁定定應執行有期徒刑1年7月確定；編號
    六至十二所示之刑，前經本院以110年度易字第1668號判決
    定應執行有期徒刑3年2月確定；編號十三至十四所示之刑，
    前經本院以110年度訴字第1231號判決定應執行有期徒刑6月
    確定，本件受刑人所應執行之刑，應在有期徒刑1年6月以上
    ，不得逾有期徒刑5年3月），並均經分別確定在案，有上開
    案件判決書及臺灣高等法院被告前案紀錄表等在卷可憑。茲
    檢察官聲請定其應執行之刑，本院認為本件聲請與首揭法條
    規定尚無不合，是本件聲請核屬正當，應予准許。本件檢察
    官聲請既係應受刑人之請求，有臺灣臺中地方檢察署刑法第
    50條第1項但書案件是否請求定應執行刑調查表影本附卷可
    稽，是依刑法第50條第2項之規定，聲請人就附表所示各罪
    聲請定其應執行之刑，核屬正當，應定其應執行之刑。又本
    案受刑人所犯如附表編號三至五、十三、十四所示之罪雖得
    易科罰金，但因與不得易科罰金之如附表編號一至二、六至
    十二所示之罪合併處罰之結果，本院於定執行刑時，自無庸
    為易科罰金折算標準之記載，另本院曾發函與受刑人就本件
    聲請合併定應執行刑表示意見，惟迄今未見回覆，附此敘明
    。
三、爰依刑事訴訟法第477條第1項，刑法第53條、第51條第5款 
     ，裁定如主文。 
中    華    民    國   111    年    7     月     8    日
                  刑事第十九庭  法  官  李婉玉
以上正本證明與原本無異。
如不服本裁定，應於收受送達後5日內向本院提出抗告狀。（應
附繕本）
　　　　　　　　　　　　　　　　書記官  王麗雯　　　　　
中　　華　　民　　國　　111 　年　　7 　　月　　8 　　日
附表
受刑人    許哲豪     定應執行刑案件一覽表
 編          號         一        二        三  罪          名  侵占 侵占 侵占  宣    告    刑  有期徒刑9月 有期徒刑7月 有期徒刑5月（共2罪）  犯  罪  日  期  105年間某日 107年1月1日起至同年9月間 107年8月間、 107年10月9日 偵  查  機  關 年  度  案  號  臺灣臺中地方檢察署108年度偵緝字第607號 臺灣臺中地方檢察署108年度偵緝字第607號 臺灣臺中地方檢察署108年度偵緝字第607號 最 後事實審 法    院 臺灣臺中地方法院 臺灣臺中地方法院 臺灣臺中地方法院  案    號 109年度訴緝字第311號 109年度訴緝字第311號 109年度訴緝字第311號  判決日期 110年2月24日 110年2月24日 110年2月24日 確定判  決 法    院 臺灣臺中地方法院 臺灣臺中地方法院 臺灣臺中地方法院  案    號 109年度訴緝字第311號 109年度訴緝字第311號 109年度訴緝字第311號  判    決確定日期 110年4月12日 110年4月12日 110年4月12日 是否為得易科罰金之案件  否 否 是 備           註     

 編          號         四        五        六  罪          名  詐欺 詐欺 侵占  宣    告    刑  有期徒刑2月 有期徒刑4月 有期徒刑7月（共9罪）  犯  罪  日  期  107年8月15日 107年10月3日起至同年10月4日 109年2月29日、 109年3月11日、 109年3月13日、 109年3月17日、 109年3月17日、 109年3月19日、 109年3月18日、 109年3月19日、 109年8月9日 偵  查  機  關 年  度  案  號  臺灣臺中地方檢察署108年度偵緝字第607號 臺灣臺中地方檢察署108年度偵緝字第607號 臺灣臺中地方檢察署110年度偵字第19867號等 最 後事實審 法    院 臺灣臺中地方法院 臺灣臺中地方法院 臺灣臺中地方法院  案    號 109年度訴緝字第311號 109年度訴緝字第311號 110年度易字第1668號等  判決日期 110年2月24日 110年2月24日 111年3月29日 確定判  決 法    院 臺灣臺中地方法院 臺灣臺中地方法院 臺灣臺中地方法院  案    號 109年度訴緝字第311號 109年度訴緝字第311號 110年度易字第1668號等  判    決確定日期 110年4月12日 110年4月12日 111年5月3日 是否為得易科罰金之案件  是 是 否 備           註     

 編          號         七        八        九  罪          名  侵占 侵占 侵占  宣    告    刑  有期徒刑10月（共3罪） 有期徒刑1年（共2罪） 有期徒刑9月（共3罪）  犯  罪  日  期  109年3月6日、 109年3月8日、 109年3月10日 109年3月6日、 109年3月9日 109年3月9日、 109年3月10日、 109年3月18日 偵  查  機  關 年  度  案  號  臺灣臺中地方檢察署110年度偵字第19867號等 臺灣臺中地方檢察署110年度偵字第19867號等 臺灣臺中地方檢察署110年度偵字第19867號等 最 後事實審 法    院 臺灣臺中地方法院 臺灣臺中地方法院 臺灣臺中地方法院  案    號 110年度易字第1668號等 110年度易字第1668號等 110年度易字第1668號等  判決日期 111年3月29日 111年3月29日 111年3月29日 確定判  決 法    院 臺灣臺中地方法院 臺灣臺中地方法院 臺灣臺中地方法院  案    號 110年度易字第1668號等 110年度易字第1668號等 110年度易字第1668號等  判    決確定日期 111年5月3日 111年5月3日 111年5月3日 是否為得易科罰金之案件  否 否 否 備           註     

 編          號         十       十一       十二  罪          名  侵占 侵占 侵占  宣    告    刑  有期徒刑11月（共2罪） 有期徒刑1年6月 有期徒刑8月（共4罪）  犯  罪  日  期  109年3月12日、 109年3月17日 109年3月11日 109年3月14日、 109年3月16日、 109年3月18日、 109年3月18日 偵  查  機  關 年  度  案  號  臺灣臺中地方檢察署110年度偵字第19867號等 臺灣臺中地方檢察署110年度偵字第19867號等 臺灣臺中地方檢察署110年度偵字第19867號等 最 後事實審 法    院 臺灣臺中地方法院 臺灣臺中地方法院 臺灣臺中地方法院  案    號 110年度易字第1668號等 110年度易字第1668號等 110年度易字第1668號等  判決日期 111年3月29日 111年3月29日 111年3月29日 確定判  決 法    院 臺灣臺中地方法院 臺灣臺中地方法院 臺灣臺中地方法院  案    號 110年度易字第1668號等 110年度易字第1668號等 110年度易字第1668號等  判    決確定日期 111年5月3日 111年5月3日 111年5月3日 是否為得易科罰金之案件  否 否 否 備           註     

 編          號        十三        十四  罪          名  竊盜 偽造文書  宣    告    刑  有期徒刑2月 有期徒刑5月  犯  罪  日  期  109年6月10日 109年6月11日 偵  查  機  關 年  度  案  號  臺灣臺中地方檢察署110年度偵緝字第756號等 臺灣臺中地方檢察署110年度偵緝字第756號等 最 後事實審 法    院 臺灣臺中地方法院 臺灣臺中地方法院  案    號 110年度訴字第1231號等 110年度訴字第1231號等  判決日期 111年3月29日 111年3月29日 確定判  決 法    院 臺灣臺中地方法院 臺灣臺中地方法院  案    號 110年度訴字第1231號等 110年度訴字第1231號等  判    決確定日期 111年5月3日 111年5月3日 是否為得易科罰金之案件  是 是 備           註